【裁判字號】    97,訴,4196
【裁判日期】    971231
【裁判案由】    毒品危害防制條例
【裁判全文】
臺灣臺中地方法院刑事判決              97年度訴字第4196號
公  訴  人  臺灣臺中地方法院檢察署檢察官
被      告  甲○○
                    （
指定辯護人  本院公設辯護人子○○
上列被告因毒品危害防制條例案件，經檢察官提起公訴（97年度
偵字第19594、23494、23893號），本院判決如下：
    主  文
甲○○販賣第一級毒品，均累犯，各處如附表一所示之刑；扣案
之NOKIA 牌行動電話壹支（序號000000000000000 號）及販賣第
一級毒品海洛因所得之新臺幣壹萬伍仟元，均沒收，如不能沒收
時，以其財產抵償之。又轉讓第一級毒品，累犯，處附表二所示
之刑；扣案之NOKIA 牌行動電話壹支（序號000000000000000 號
），沒收。又販賣第二級毒品，均累犯，各處如附表三所示之刑
；扣案之NOKIA 牌行動電話壹支（序號000000000000000 號）及
販賣第二級毒品甲基安非他命所得之新臺幣貳仟元，均沒收，如
不能沒收時，以其財產抵償之。應執行有期徒刑拾年；扣案之
NOKIA 牌行動電話壹支（序號000000000000000 號）、販賣第一
級毒品海洛因所得之新臺幣壹萬伍仟元及販賣第二級毒品甲基安
非他命所得之新臺幣貳仟元，均沒收，如不能沒收時，均以其財
產抵償之。
    事  實
一、甲○○（綽號阿山、山哥、老大、大仔等）曾因違反毒品危
    害防制條例案件，經法院判處有期徒刑8 月確定，嗣經減刑
    為有期徒刑4 月，於民國96年7 月16日執行完畢。其明知海
    洛因與甲基安非他命分別為毒品危害防制條例所稱之第一級
    毒品與第二級毒品，不得非法販賣、轉讓，竟仍於下列時、
    地分別為販賣海洛因、甲基安非他命及轉讓海洛因之犯行：
  (一)販賣海洛因部分：
  1.販賣給卯○○：
    於97年3 月下旬某日，在臺中縣神岡鄉○○路之自來水廠旁
    之小路，將海洛因1 小包販賣給卯○○（卯○○使用00-000
    00000 號電話與甲○○所使用之行動電話門號0000-000000
    號聯繫），並取得卯○○所交付之價金新臺幣（下同）500
    元。
  2.販賣給辛○○：
    於97年4 月13日18時許，在臺中縣大雅鄉之清泉崗機場大門
    旁，將海洛因1 小包販賣給辛○○（辛○○使用行動電話門
    號0000-000000 號與甲○○所使用之行動電話門號0000-000
    000 號聯繫），並取得辛○○所交付之價金1,000 元。
  3.販賣給丙○○：
  (1)於97年4 月12日19時44分許，在臺中縣神岡鄉○○街136 巷
    62號之住處，將海洛因1 小包販賣給丙○○（丙○○使用行
    動電話門號0000-000000 號與甲○○所使用之行動電話門號
    0000-000000 號聯繫），並取得丙○○所交付之價金1,000
    元。
  (2)於97年4 月13日21時26分許，在臺中縣神岡鄉○○街136 巷
    62號之住處，將海洛因1 小包販賣給丙○○（聯絡方式同上
    述），並取得丙○○所交付之價金1,000 元。
  (3)於97年4 月14日凌晨3時40分許，在臺中縣神岡鄉○○街136
    巷62號之住處，將海洛因1 小包販賣給丙○○（聯絡方式同
    上述），並分別取得丙○○所交付之價金1,000 元。
  4.販賣給丑○○：
    於97年4 月14日16時許，在臺中縣神岡鄉○○街136 巷62號
    之住處，將海洛因1 小包販賣給丑○○（丑○○使用00-000
    00000 號電話與甲○○所使用之行動電話門號0000-000000
    號聯繫），並取得丑○○所交付之價金500 元。
  5.販賣給癸○○：
    於97年4 月14日中午12時許，在臺中縣神岡鄉○○街136 巷
    62號之住處，將海洛因1 小包販賣給癸○○（癸○○使用行
    動電話門號0000-000000 號與甲○○所使用之行動電話門號
    0000-000000 號聯繫），並取得癸○○所交付之價金500 元
    。
  6.販賣給壬○○：
    於97年5 月下旬某日，在臺中縣后里鄉之后里火車站附近之
    某民宅內，將海洛因1 小包販賣給壬○○（壬○○使用行動
    電話門號0000-000000 號與甲○○所使用之行動電話門號00
    00-000000 號聯繫），並取得壬○○所交付之價金500 元。
  7.販賣給廖益洲：
  (1)於97年7 月6 日22時許，在臺中縣神岡鄉○○路靠近臺中縣
    豐原市之交界，將海洛因1 小包，販賣給廖益洲（廖益洲使
    用行動電話門號0000-000000 號與甲○○所使用之行動電話
    門號0000-000000 號聯繫），並取得廖益洲所交付之價金4,
    000 元。
  (2)於97年7 月10日19時許，在臺中縣神岡鄉○○路靠近臺中縣
    豐原市之交界，將海洛因1 小包，販賣給廖益洲（聯絡方式
    同上），並取得廖益洲所交付之價金1,000 元。
  8.販賣給寅○○：
  (1)於97年7 月9 日14時許，在臺中縣大雅鄉○○路之故鄉檳榔
    攤後方，將海洛因1 小包販賣給寅○○（寅○○使用行動電
    話門號0000-000000 號與甲○○所使用之行動電話門號0000
    -000000 號聯繫），並取得寅○○所交付之價金500 元。
  (2)於97年7 月10日18時12分許，在臺中縣神岡鄉○○街136 巷
    62號之住處，將海洛因1 小包，販賣給寅○○（聯絡方式同
    上），並取得寅○○所交付之價金500 元。
  9.販賣給乙○○：
  (1)於97年7 月21日上午10時49分許，在臺中縣神岡鄉○○路之
    聖德工廠前，將海洛因1 小包，販賣給乙○○（乙○○使用
    行動電話門號0000-000000 號與甲○○所使用之行動電話門
    號0000-000000號聯繫），並取得乙○○所交付之價金1,000
    元。
  (2)於97年7 月21日13時35分許，在臺中縣神岡鄉○○村○○路
    17號之三合院內，將海洛因1 小包，販賣給乙○○（聯絡方
    式同上），並取得乙○○所交付之價金1000元。
  (3)於97年7 月22日凌晨1時19分許，在臺中縣神岡鄉○○街136
    巷62號之住處，將海洛因1 小包，販賣給乙○○（聯絡方式
    同上），並取得乙○○所交付之價金1,000 元。
  (二)轉讓海洛因部分：
    於97年4 月14日16時許，在臺中縣神岡鄉○○街136 巷62號
    之住處，將裝有海洛因之注射針筒1 支無償交給卯○○，供
    卯○○施用海洛因（卯○○使用00-00000000 號電話與甲○○所使用之行動電話門號0000-000000 號聯繫）。
  (三)販賣甲基安非他命部分：
  1.販賣給癸○○：
  (1)於97年4 月13日18時許，在臺中縣神岡鄉○○街136 巷62號
    之住處，將甲基安非他命1 小包販賣給癸○○（癸○○使用
    行動電話門號0000-000000 號與甲○○所使用之行動電話門
    號0000-000000 號聯繫），並取得癸○○所交付之價金500
    元。
  (2)於97年4 月14日17時許，在臺中縣神岡鄉○○街136 巷62號
    之住處，將甲基安非他命1 小包販賣給癸○○，並取得癸○○所交付之價金500 元。
  3.販賣給丁○○：
    於97年7 月7 日中午12時30分許，在臺中縣神岡鄉○○路之
    大排水溝旁，將安非他命1 小包販賣給丁○○（丁○○使用
    行動電話門號0000-000000 號與甲○○所使用之行動電話門
    號0000-000000號聯繫），並取得丁○○所交付之價金1,000
    元。
二、查獲經過：
  (一)卯○○、丑○○於97年4 月14日17時38分許，在甲○○位於
    臺中縣神岡鄉○○街136 巷62號之住處為警搜索查獲（甲○○逃逸），並扣得甲○○所使用之NOKIA 牌行動電話1 支（
    序號000000000000000 號，內含門號0000-000000 號之SIM
    卡1 張）。
  (二)甲○○於97年8 月19日15時許，在臺中縣神岡鄉○○街136
    巷62號住處為警查獲，並扣得安非他命1 小包（含袋重0.2
    公克）、玻璃球吸食器1 組、夾鍊袋1 批、手機3 支、SIM
    卡2 張（門號各為0000-000000 、0000-000000）。
    理  由
一、認定犯罪事實所憑之證據及理由
  (一)按被告以外之人於偵查中向檢察官所為之陳述，除顯有不可
    信之情況者外，得為證據，刑事訴訟法第159 條之1 第2 項
    定有明文。而現階段刑事訴訟法規定檢察官代表國家偵查犯
    罪、實施公訴，依法其有訊問被告、證人及鑑定人之權，證
    人、鑑定人且須具結，而實務運作時，檢察官於偵查中向被
    告以外之人所取得之陳述，原則上均能遵守法律規定，不致
    違法取供，其可信度極高，因此被告以外之人前於偵查中已
    具結而為證述，除反對該項供述得具有證據能力之一方，已
    釋明「顯有不可信之情況」之理由外，不宜以該證人未能於
    審判中接受他造之反對詰問為由，即遽指該證人於偵查中之
    陳述不具證據能力。證人壬○○於97年8 月20日偵訊中之證
    述，係具結後向檢察官所為之陳述，辯護人雖反對該項供述
    具有證據能力，然並未釋明上開供述有顯不可信之情況，依
    上說明，證人壬○○於偵查中之證言自具有證據能力。
  (二)依行政院衛生署管制藥品管理局93年12月22日管宣字第0930
    012251號函及法務部調查局93年7 月調科壹字第0930027855
    0 號函所述，國內緝獲之安非他命藥物，多為甲基安非他命
    ，是本案所稱之「安非他命」，應認定係甲基安非他命，合
    先敘明。
  (三)被告甲○○於本院審理時坦承犯罪事實一(一)4.、8.、9.及(三)
    3.所載之犯行，經核與證人丑○○、寅○○、乙○○、丁○○於本院審理時之證述相符。
  (四)被告於犯罪事實一(一)1.、2.、3.、5.、6.、7.所載時、地販
    賣海洛因之犯行；於犯罪事實一(二)所載時、地轉讓海洛因之
    犯行；於犯罪事實一(三)1.、2.所載時、地販賣甲基安非他命
    之犯行，均據證人辛○○、丙○○、癸○○、庚○○、卯○○於本院審理時及證人壬○○於偵查中證述甚詳。
  (五)並有下列證據在卷可佐：
  1.行動電話門號0000-000000 號與寅○○所使用行動電話門號
    0000-000000 號於97年7 月9 日、7 月10日之監聽譯文及上
    開門號之基本資料。
  2.行動電話門號0000-000000 號與乙○○所使用行動電話門號
    0000-000000 號於97年7 月21日、7 月22日之監聽譯文及上
    開門號之基本資料。
  3.行動電話門號0000-000000 號與廖益洲所使用行動電話門號
    0000-000000 號於97年7 月6 日、7 月10日之監聽譯文及上
    開門號之基本資料。
  4.行動電話門號0000-000000 號與丁○○所使用行動電話門號
    0000-000000 號於97年7 月7 日之監聽譯文及上開門號之基
    本資料、
  5.行動電話門號0000-000000 號與丑○○所使用電話門號00-0
    0000000號於97年4 月14日之通聯紀錄。
  6.行動電話門號0000-000000 號與辛○○所使用行動電話門號
    0000 - 000000 號於97年4 月13日之通聯紀錄。
  7.行動電話門號0000-000000 號與丙○○所使用行動電話門號
    0000-000000 號於97年4 月12日至4 月14日之通聯紀錄。
  8.行動電話門號0000-000000 號與癸○○所使用行動電話門號
    0000-000000 號於97年4 月13日、4 月14日之通聯紀錄在卷
    可稽。
  (六)復有內含門號0000-000000 號SIM 卡之NOKIA 牌行動電話1
    支（序號000000000000000 號）扣案可資佐證。
二、對被告辯解之判斷：
  (一)被告辯稱：其並未使用0000-000000 號及0000-000000 號行
    動電話門號，內含門號0000-000000 號SIM 卡之NOKIA 牌行
    動電話1 支雖然是在其住處查扣，但當時其不在家，該電話
    不知為何人所有云云。
  (二)查行動電話門號0000-000000 號之申請人係證人己○○；00
    00-000000 號行動電話之申請人係案外人戊○○，有電信查
    詢明細單2 份在卷可稽。
  (三)證人己○○於本院97年12月17日審理時證稱：其於91年間申
    辦0000-000000 號行動電話門號，本來是其本人使用，後來
    於96年年底SIM 卡與手機同時遺失，因該門號是易付卡，當
    時只剩下一、二百元，所以就沒有去辦理掛失等語，足證該
    門號自97年3 月以後，即非由申請人己○○使用。
  (四)證人卯○○於本院審理時證稱：其於偵查中稱係以家中電話
    撥打被告使用之0000-000000 號行動電話門號乙節屬實，而
    97年3 、4 月間，案外人戊○○是住在被告家中；證人辛○○於本院審理時證稱：其於偵查中稱曾經撥打被告使用之00
    00-000000 號行動電話門號向被告購買海洛因乙節屬實；證
    人丙○○於本院審理時證稱：其於偵查中稱曾經撥打被告使
    用之0000-000000 號行動電話門號給被告乙節屬實，是被告
    本人接聽的；證人廖益洲於本院審理時證稱：其於偵查中稱
    其是撥打被告使用之0000-000000 號行動電話門號與被告聯
    絡屬實，都是被告本人接聽的；證人丑○○於本院審理時證
    稱：0000-000000 號及0000-000000 號行動電話門號均係被
    告所使用；證人乙○○於本院審理時證稱：其於偵查中稱00
    00-000000 號行動電話門號係被告所使用乙節屬實；證人丁○○於本院審理時證稱：其於偵查中稱其撥打0000-000000
    號行動電話門號與被告聯絡乙節屬實。足認上開證人撥打00
    00-000000 號或0000-000000 號行動電話購買海洛因或甲基
    安非他命時，均係被告本人接聽，被告所辯乃卸責之詞，非
    可採信。
  (五)綜上所述，本案事證甚為明確，被告之犯行堪以認定。
三、論罪科刑之理由
  (一)被告所為係犯毒品危害防制條例第4 條第1 項之販賣第一級
    毒品罪、同條第2 項之販賣第二級毒品罪及同條例第8 條第
    1 項之轉讓第一級毒品罪。其持有海洛因、甲基安非他命之
    低度行為各為販賣、轉讓之高度行為所吸收，均不另論罪。
  (二)被告所犯如附表一、二、三所示之罪，均犯意各別，應予分
    論併罰。起訴書認為犯罪事實一(一)3.(1)、(2)、(3)間；犯罪事
    實一(一)7.(1)、(2)間；犯罪事實一(一)8.(1)、(2)間；犯罪事實一
    (一)9.(1)、(2)、(3)間；犯罪事實一(三)1.(1)、(2)間，各係基於接
    續之犯意為之，惟各該犯行之犯罪時間並非密不可分，亦未
    必於同地所犯，於法律評價上均可獨立成立犯罪，起訴書認
    為成立接續犯，容有誤會。
  (三)被告曾因違反毒品危害防制條例案件，經法院判處有期徒刑
    8 月確定，嗣經減刑為有期徒刑4 月，於96年7 月16日執行
    完畢，有臺灣高等法院被告前案紀錄表在卷可按，其於5 年
    以內故意再犯本件有期徒刑以上之罪，均為累犯，除法定本
    刑為死刑、無期徒刑部分不得加重外，應均依刑法第47條第
    1 項之規定加重其刑。
  (四)被告每一次販賣海洛因及甲基安非他命之數量及所得均非甚
    多，其犯罪情狀與所犯罪名之最低法定本刑相較，在客觀上
    顯然足以引起一般同情，縱論處最低刑度猶嫌過重，確有法
    重情輕之失衡情狀，爰均依刑法第59條之規定酌量減輕其刑
    。就上開加重部分，並依法先加後減之。
  (五)審酌被告為圖一己私利，不思循正途工作營生，而以戕害他
    人身體、生命及性靈之販賣第一、二級毒品之行為牟利，而
    其無償轉讓第一級毒品供他人施用，亦屬戕害他人之行為，
    助長社會上施用毒品之不良風氣，對社會治安所生之危害非
    輕，及其犯罪後坦承部分犯行之態度等一切情狀，各量處如
    主文所示之刑，並定其應執行刑。
  (六)扣案之內含行動電話門號0000-000000 號SIM 卡之NOKIA 廠
    牌行動電話1 支（序號：000000000000000 號）係被告所有
    ，與證人辛○○、丙○○、丑○○、癸○○、卯○○聯絡交
    易第一、二級毒品時所使用，業據上開證人證述在卷；而被
    告販賣海洛因所得之現金15,000元及販賣甲基安非他命所得
    之現金2,000 元，均係被告因犯罪所得之財物，應均依同法
    第19條第1 項之規定宣告沒收，如不能沒收時，以被告之財
    產抵償之。至於門號0000-000000 號SIM 卡1 張，因非被告
    所有，爰不併予宣告沒收。
  (七)扣案之甲基安非他命1 小包（含袋重0.2 公克）、玻璃球吸
    食器1 組、夾鍊袋1 批，均經本院97年度訴字第4793被告施
    用第一、二級毒品案件於判決中分別宣告沒收銷燬及沒收，
    且被告於本院審理時亦供稱扣案之上開毒品係供其自己施用
    ；而扣案之手機3 支、SIM 卡2 張（門號各為0000-000000
    、0000-000000） ，亦無證據可證明係供本案犯罪所用，是
    均與本案販賣、轉讓第一級毒品及販賣第二級毒品之犯行無
    涉，爰不於本案併為沒收銷燬及沒收之宣告，附此敘明。
四、適用之法律
  (一)刑事訴訟法第299條第1項前段。
  (二)毒品危害防制條例第4 條第1 項、第2 項、第8 條第1 項、
    第19條第1 項。
  (三)刑法第11條、第47條第1 項、第51條第5 款、第59條。
中    華    民    國    97    年    12    月    31    日
                刑事第八庭  審判長法  官  林慧英
                                  法  官  簡源希
                                  法  官  陳慧珊
上正本證明與原本無異。
如不服本判決，應於判決送達後10日內向本院提出上訴狀（應附
繕本），上訴於臺灣高等法院臺中分院。
                                  書記官  施玉卿
中    華    民    國    97    年    12    月    31    日
附表一（販賣海洛因）：
  ┌──────────┬──────────┐
  │犯    罪    事    實│所    處    刑    度│
  ├──────────┼──────────┤
  │犯罪事實一(一)1.      │有期徒刑拾伍年貳月  │
  ├──────────┼──────────┤
  │犯罪事實一(一)2.      │有期徒刑拾伍年月  │
  ├──────────┼──────────┤
  │犯罪事實一(一)3.(1)    │有期徒刑拾伍年月  │
  ├──────────┼──────────┤
  │犯罪事實一(一)3.(2)    │有期徒刑拾伍年月  │
  ├──────────┼──────────┤
  │犯罪事實一(一)3.(3)    │有期徒刑拾伍年月  │
  ├──────────┼──────────┤
  │犯罪事實一(一)4.      │有期徒刑拾伍年貳月  │
  ├──────────┼──────────┤
  │犯罪事實一(一)5.      │有期徒刑拾伍年貳月  │
  ├──────────┼──────────┤
  │犯罪事實一(一)6.      │有期徒刑拾伍年貳月  │
  ├──────────┼──────────┤
  │犯罪事實一(一)7.(1)    │有期徒刑拾伍年陸月  │
  ├──────────┼──────────┤
  │犯罪事實一(一)7.(2)    │有期徒刑拾伍年月  │
  ├──────────┼──────────┤
  │犯罪事實一(一)8.(1)    │有期徒刑拾伍年貳月  │
  ├──────────┼──────────┤
  │犯罪事實一(一)8.(2)    │有期徒刑拾伍年貳月  │
  ├──────────┼──────────┤
  │犯罪事實一(一)9.(1)    │有期徒刑拾伍年月  │
  ├──────────┼──────────┤
  │犯罪事實一(一)9.(2)    │有期徒刑拾伍年月  │
  ├──────────┼──────────┤
  │犯罪事實一(一)9.(3)    │有期徒刑拾伍年月  │
  └──────────┴──────────┘
附表二（轉讓海洛因）：
  ┌──────────┬──────────┐
  │犯    罪    事    實│所    處    刑    度│
  ├──────────┼──────────┤
  │犯罪事實(二)          │有期徒刑壹年貳月    │
  └──────────┴──────────┘
附表三（販賣甲基安非他命）：
  ┌──────────┬──────────┐
  │犯    罪    事    實│所    處    刑    度│
  ├──────────┼──────────┤
  │犯罪事實一(三)1.(1)    │有期徒刑年捌月    │
  ├──────────┼──────────┤
  │犯罪事實一(三)1.(2)    │有期徒刑年捌月    │
  ├──────────┼──────────┤
  │犯罪事實一(一)2.      │有期徒刑年玖月    │
  └──────────┴──────────┘
【附錄本案論罪科刑法條】
毒品危害防制條例第4條第1項、第2項：
製造、運輸、販賣第一級毒品者，處死刑或無期徒刑；處無期徒
刑者，得併科新臺幣 1 千萬元以下罰金。
製造、運輸、販賣第二級毒品者，處無期徒刑或 7 年以上有期徒
刑，得併科新臺幣 7 百萬元以下罰金。
毒品危害防制條例第8條第1項：
轉讓第一級毒品者，處 1 年以上 7 年以下有期徒刑，得併科新
臺幣1 百萬元以下罰金。


司法院資訊處製作；財團法人民間司法改革基金會備份。
